臺灣高雄地方法院刑事判決　　　　　　　100年度易字第291號
公　訴　人　臺灣高雄地方法院檢察署檢察官
被　　　告　李佳恆
上列被告因竊盜案件，經檢察官提起公訴（99年度速偵字第502
號），本院依簡式審判程序，判決如下：
    主  文
李佳恆犯踰越安全設備竊盜罪，累犯，處有期徒刑柒月。
    事  實
一、李佳恆前因詐欺案件，經本院以96年度簡字第1192號判決處
    以有期徒刑3 月確定，於民國96年5 月29日易科罰金執行完
    畢。詎其猶不知悔改，於99年12月2 日12時許，騎乘車牌號
    碼GL8-837 重型機車，行經高雄縣鳥松鄉（99年12月25日改
    制為高雄市鳥松區，下同）大埤路29之6 號、陳冠至經營「
    伙神美食珍饌」餐飲店，因見1 樓窗外地上置放白鐵窗飾條
    ，且窗戶未閉合，而該店已歇業無人看管，認有機可乘，竟
    意圖為自己不法之所有，先徒手竊取陳冠志所有、窗外之白
    鐵窗飾條4 支，再接續彎身探入踰越窗戶內，徒手竊取該處
    之白鐵窗邊飾條4 支、白鐵燈罩2 組、白鐵火鍋水盤1 組及
    鍋鏟1 片得手後，將上開物品搬至前揭機車踏板上載運離去
    。嗣於同日12時27分許，為巡邏員警盤查並當場扣得白鐵窗
    邊飾條8 支、白鐵燈罩2 組、白鐵火鍋水盤1 組及鍋鏟1 片
    等物（業經被害人陳冠至領回）。
二、案經高雄縣政府警察局仁武分局報請臺灣高雄地方法院檢察
    署檢察官偵查起訴。
    理  由
一、本件被告李佳恆所犯之罪，為死刑、無期徒刑、最輕本刑為
    3 年以上有期徒刑以外之罪，其於審理程序進行中，就被訴
    事實為有罪之陳述，經本院告知簡式審判程序之旨，並聽取
    檢察官及被告之意見後，裁定進行簡式審判程序。
二、上揭事實，業據被告於警詢、偵查及本院審理時坦承不諱，
    核與證人即被害人陳冠至指訴之情節大致相符（警卷第4-5
    頁），復有高雄縣政府警察局仁武分局扣押筆錄及目錄表各
    1 份、贓物認領保管單3 紙、查獲照片6 張在卷可稽（警卷
    第7-9 頁、第13-16 頁）。是依前揭卷附之各項文書、證物
    等補強證據，已足資擔保被告上開任意性自白之真實性。本
    件事證明確，被告犯行堪予認定，應依法論科。
三、新舊法比較：
    本件被告李佳恆行為後，刑法第321 條第1 項業於100 年1
    月26日修正公布，並於同年月28日施行。按行為後法律有變
    更者，適用行為時之法律，但行為後之法律有利於行為人者
    ，適用最有利於行為人之法律，刑法第2 條第1 項定有明文
    。查修正後刑法第321 條第1 項規定：「犯竊盜罪而有下列
    情形之一者，處6 月以上、5 年以下有期徒刑，得併科新臺
    幣100,000 元以下罰金：一侵入住宅或有人居住之建築物、
    船艦或隱匿其內而犯之者。二毀越門扇、牆垣或其他安全設
    備而犯之者。三攜帶兇器而犯之者。四結夥三人以上而犯之
    者。五乘火災、水災或其他災害之際而犯之者。六在車站、
    埠頭、航空站或其他供水、陸、空公眾運輸之舟、車、航空
    機內而犯之者」，經比較新舊法之規定，新法增加「得併科
    罰金」之規定外，並刪除原第1 款「於夜間」之要件，且就
    第6 款增加「航空站、其他供水、陸、空公眾運輸之舟、車
    、航空機內」之要件，核均屬加重刑罰或擴大加重竊盜構成
    要件之涵攝範圍，是修正後刑法第321 條第1 項之規定並未
    有利於行為人，而應適用修正前刑法第321 條第1 項之規定
    。
四、按刑法第321 條第1 項第2 款規定將「門扇」、「牆垣」、
    「其他安全設備」並列，則所謂「門扇」專指門戶而言，應
    屬狹義－指分隔住宅或建築物內外之間之出入口大門而言，
    而窗戶即指防盜之安全設備（最高法院45年臺上字第1443號
    判例參照）。故被告以彎身探入窗戶之方式侵入室內，使原
    有窗戶防閑功能喪失，即屬踰越安全設備竊盜。核被告所為
    ，係犯修正前刑法第321 條第1 項第2 款之踰越安全設備竊
    盜罪。被告先徒手竊取窗外地面飾條4 支，再彎身探入窗內
    竊取財物，其犯罪時、地密接，主觀上係基於單一竊盜犯意
    而觸犯構成要件相同之罪名，為接續犯，應論以情節最重之
    加重竊盜一罪。又被告有如事實欄所載前科紀錄，甫於96年
    5 月29日執行完畢等情，有臺灣高等法院被告前案紀錄表1
    份附卷可參，其受有期徒刑執行完畢後，5 年內故意再犯本
    件有期徒刑以上之罪，為累犯，應依刑法第47條第1 項之規
    定，加重其刑。爰審酌被告正值壯年，不思以正當方法賺取
    財物，竟貪圖小利行竊，破壞被害人對財產權之支配，甚至
    踰越安全設備而犯之，對社會治安造成危害，所為實不足取
    ，惟念及其犯後坦承犯行，竊取財物等業已歸還予被害人，
    經被害人於警詢中表示不予追究，暨斟酌其犯罪動機、目的
    、手段、學歷為高職畢業、目前從事裁紙模具工作、竊得財
    物價值約為15,000元（警卷第5 頁）以及生活狀況等一切情
    狀，量處如主文所示之刑，以資儆懲。
據上論斷，應依刑事訴訟法第273 條之1 第1 項、第299 條第1
項前段，刑法第2 條第1 項前段，修正前刑法第321 條第1 項第
2 款，刑法第47條第1 項，判決如主文。
本案經檢察官賴寶合到庭執行職務。
中    華    民    國    100  年     3    月    31     日
                  刑事第十二庭    法  官  王品惠
以上正本證明與原本無異。
如不服本判決應於收受送達後10日內向本院提出上訴書狀，並應
敘述具體理由；如未敘述上訴理由者，應於上訴期間屆滿後20日
內向本院補提理由書（均須按他造當事人之人數附繕本）「切勿
逕送上級法院」。
中    華    民    國    100   年    3     月   31     日
                                  書記官  李文廣
附錄本判決論罪科刑法條全文：
（修正前）中華民國刑法第321條
犯竊盜罪而有左列情形之一者，處6 月以上、5 年以下有期徒刑
：
一、於夜間侵入住宅或有人居住之建築物、船艦或隱匿其內而犯
    之者。
二、毀越門扇、牆垣或其他安全設備而犯之者。
三、攜帶兇器而犯之者。
四、結夥三人以上而犯之者。
五、乘火災、水災或其他災害之際而犯之者。
六、在車站或埠頭而犯之者。
前項之未遂犯罰之。